---
title: dplyr基础
author: wutao
date: '2021-01-20'
slug: dplyr_base
categories:
  - R
  - reading notes
tags:
  - R
image : "dplyr.png"
---

```{r setup, include=FALSE}
knitr::opts_chunk$set(collapse = TRUE,comment=">>")
```

参考： [dplyr base](https://github.com/tidyverse/dplyr/blob/master/vignettes/base.Rmd) [two table](https://github.com/tidyverse/dplyr/blob/master/vignettes/two-table.Rmd)

这篇文章主要比较dplyr函数和base R的区别

## Overview

1.  dplyr动词输入和输出都是数据框，而base R大部分是单独的向量  \
2.  dplyr依赖非标准计算，所以不需要\$来选择变量(列)
3.  dplyr使用一系列具有单个目的的动词，而在baseR中通常使用[]
4.  dplyr的动词通常可以通过管道(%\>%)连在一起，而baseR中常常需要将中间结果保存为变量
5.  所有的dplyr动词都可以处理分组数据并且和处理整个数据框类似，但是在baseR中可能每个组的处理都有着不同的形式

## One table verbs

| dplyr                         | base                                             |
|-------------------------------|--------------------------------------------------|
| `arrange(df, x)`              | `df[order(x), , drop = FALSE]`                   |
| `distinct(df, x)`             | `df[!duplicated(x), , drop = FALSE]`, `unique()` |
| `filter(df, x)`               | `df[which(x), , drop = FALSE]`, `subset()`       |
| `mutate(df, z = x + y)`       | `df$z <- df$x + df$y`, `transform()`             |
| `pull(df, 1)`                 | `df[[1]]`                                        |
| `pull(df, x)`                 | `df$x`                                           |
| `rename(df, y = x)`           | `names(df)[names(df) == "x"] <- "y"`             |
| `relocate(df, y)`             | `df[union("y", names(df))]`                      |
| `select(df, x, y)`            | `df[c("x", "y")]`, `subset()`                    |
| `select(df, starts_with("x")` | `df[grepl(names(df), "^x")]`                     |
| `summarise(df, mean(x))`      | `mean(df$x)`, `tapply()`, `aggregate()`, `by()`  |
| `slice(df, c(1, 2, 5))`       | `df[c(1, 2, 5), , drop = FALSE]`                 |

首先载入示例数据：

```{r ex1}
library(dplyr)

mtcars <- as_tibble(mtcars)
iris <- as_tibble(iris)

```

### `arrange()` 通过变量来组织行

`dplyr::arrange()`通过一列或多列的值来对数据框的行进行排序：

```{r ex2}
mtcars %>% arrange(cyl,disp)

```

`desc()`辅助函数可以进行降序排序：

```{r ex3}
mtcars %>% arrange(desc(cyl),desc(disp))

```

在base R中可以使用[+order函数对行进行排序：

```{r ex4}
mtcars[order(mtcars$cyl,mtcars$disp),,drop= FALSE]

```

记得加上drop= FALSE，不然如果输入是只有一列的数据框，输出就是一个向量而不是数据框了：

```{r ex5}
dt <- data.frame(
  x = c(1,2,3)
)

dt[order(dt$x),]
dt[order(dt$x),,drop=FALSE]
```

进行倒序排序，base R有两种选择：

-   对于数值变量可以加上负号-

-   在order函数中指定参数decreasing=TRUE

```{r ex6}
mtcars[order(mtcars$cyl, mtcars$disp, decreasing = TRUE), , drop = FALSE]

###or
mtcars[order(-mtcars$cyl, -mtcars$disp), , drop = FALSE]

```

### `distinct()`:选择唯一的行

`dplyr::distinct()`选择唯一的行:

```{r ex7}
df <- tibble(
  x = sample(10, 100, rep = TRUE),
  y = sample(10, 100, rep = TRUE)
)

df %>% distinct(x)

###使用.keep_all保留其他的列
df %>% distinct(x,.keep_all = TRUE)
```

在base R中基于想要选择的列还是全部的数据框也有两种实现方法：

```{r ex8}
unique(df["x"])

df[!duplicated(df$x), , drop = FALSE]
```

### `filter()`返回符合条件的行

`dplyr::filter()` 返回表达式是TRUE的行

```{r ex9}
starwars %>% filter(species == "Human")

starwars %>% filter(mass > 1000)

starwars %>% filter(hair_color == "none" & eye_color == "black")
```

在baseR中有相似功能的函数是subset

```{r ex10}
subset(starwars, species == "Human")
```

也可以使用[来选择行：

```{r ex11, paged.print=TRUE}
starwars[starwars$species == "Human",]
```

但是这样处理会出现NA的情况，为了避免NA，可以结合使用which：

```{r ex12}
starwars[which(starwars$species == "Human"), , drop = FALSE]
```

### `mutate()`创建或转化变量

`dplyr::mutate`从已存在的变量中创建新的变量

```{r ex13}
df %>% mutate(z = x + y, z2 = z ^ 2)
```

在base R里面相似的有transform函数，但是要注意的是transform函数不能使用刚创建的变量，只能使用已有的变量：

```{r ex14,error=TRUE}
head(transform(df,z=x+y,z2=z^2))

head(transform(df,z=x+y,z2=(x+y)^2))
```

也可以使用`$<-`来创建新的变量：

```{r ex15}
mtcars$cy12 <- mtcars$cyl * 2
mtcars$cy14 <- mtcars$cy12 *2
```

当应用到分组的数据框上，mutate可以对每个组别计算新的变量：

```{r ex16}
gf <- tibble(g = c(1, 1, 2, 2), x = c(0.5, 1.5, 2.5, 3.5))
gf %>% 
  group_by(g) %>% 
  mutate(x_mean = mean(x), x_rank = rank(x))
```

在baseR中可以用使用`ave`函数

```{r ex17}
transform(gf, 
  x_mean = ave(x, g, FUN = mean), 
  x_rank = ave(x, g, FUN = rank)
)
```

### `pull()` 抽提变量

`dplyr::pull()`可以通过名称或者位置提取变量：

```{r ex18}
mtcars %>% pull(1)

mtcars %>% pull(cyl)
```

在base R中相当于[[和\$:

```{r ex19}
mtcars[["cyl"]]
mtcars[[1]]

mtcars$cyl
```

### `relocate()` 改变列的顺序

`dplyr::relocate()` 可以方便的将列移到新的位置(默认是最前面,下面要讲的`select`只能将列移到最前面):

```{r ex20}
# to front
mtcars %>% relocate(gear, carb) 

# to back
mtcars %>% relocate(mpg, cyl, .after = last_col()) 

# to after disp
mtcars %>% relocate(mpg, cyl, .after = disp) 

```

在base R中就有一点复杂：

```{r ex21}
##to front
mtcars[union(c("gear", "carb"), names(mtcars))]

###to back
##先将要移动的列去掉，再重组到后面
to_back <- c("mpg", "cyl")
mtcars[c(setdiff(names(mtcars), to_back), to_back)]
```

### `rename()` 重命名变量

`dplyr::rename()`可以通过旧的名称或者位置来重命名变量：

```{r ex22}
iris %>% rename(sepal_length = Sepal.Length, sepal_width = 2)
```

在base R中根据位置来重命名变量是比较直接的：

```{r ex23}
iris2 <- iris
names(iris2)[2] <- "sepal_width"
```

通过旧的变量名来重命名有一点繁琐：

```{r ex24}
names(iris2)[names(iris2) == "Sepal.Length"] <- "sepal_length"
```

### `rename_with()`通过函数来重命名变量

`dplyr::rename_with()`通过函数来转化列名：

```{r ex25}
iris %>% rename_with(toupper)

###也可以选择范围，默认是所有列
rename_with(iris, toupper, starts_with("Petal"))

###也可以自定义函数
rename_with(iris, function(x){
  gsub(".","_",x,fixed = TRUE)
  },starts_with("Petal"))

###或者公式类型的函数
rename_with(iris, ~ tolower(gsub(".", "_", .x, fixed = TRUE)))
```

在base R中可以使用`setNames()`来实现：

```{r ex26}
setNames(iris, toupper(names(iris)))
```

### `select()`通过列名选择变量

`dplyr::select()`根据列名，位置，和列名相关的函数或者其他特征来选择列：

```{r ex27}
###位置
iris %>% select(1:3)

##列名
iris %>% select(Species, Sepal.Length)

##函数
iris %>% select(starts_with("Petal"))
iris %>% select(where(is.factor))
```

在base R中通过位置选择变量是比较直接的:

```{r}
iris[1:3]##单个参数是取列的

iris[1:3, , drop = FALSE]##也可以加多个参数，第二个参数是列
```

按照名称选择列可以有两种选择：

```{r}
###直接按照字符向量选择
iris[c("Species", "Sepal.Length")]

###使用subset函数，subset使用了和dplyr相同的机制(元编程)
subset(iris, select = c(Species, Sepal.Length))
```

通过名称的函数来选择列，可以使用`grep`函数来匹配：

```{r}
iris[grep("^Petal", names(iris))]
```

也可以通过Filter函数根据变量的类型来选择列：Filter是高阶函数，接受别的函数作为参数，高阶函数的内容见[review](https://wutaoblog.com.cn/p/meta_r_prom/)

```{r}
###
Filter(is.factor,iris)
```

### `summarise()`将多个值汇总成单个值

`dplyr::summarise` 计算每个组别的汇总信息：

```{r}
mtcars %>% 
  group_by(cyl) %>% 
  summarise(mean = mean(disp), n = n())
```

在base R里面比较相似的是by函数，但是by函数返回的是list：

```{r}
###先来看一下by函数的用法
##by(data, data$byvar, FUN)
##data是数据，data$byvar是分组依据，fun是函数


mtcars_by <- by(mtcars, mtcars$cyl, function(df) {
  with(df, data.frame(cyl = cyl[[1]], mean = mean(disp), n = nrow(df)))
})
mtcars_by
```

我们可以使用[do.call函数]()来将这个列表合并成数据框：

```{r}
do.call(rbind,mtcars_by)
```

### `slice()` 根据位置选择行

```{r}
###n表示行数
slice(mtcars, 25:n())
```

在base R中可以直接使用[来选取：

```{r}
mtcars[25:nrow(mtcars), , drop = FALSE]
```

## Two-table verbs

two-table verbs指的是合并两个数据框的操作，在dplyr中使用\*\_join操作代替base R中的各种merge操作：

| dplyr                  | base                                     |
|------------------------|------------------------------------------|
| `inner_join(df1, df2)` | `merge(df1, df2)`                        |
| `left_join(df1, df2)`  | `merge(df1, df2, all.x = TRUE)`          |
| `right_join(df1, df2)` | `merge(df1, df2, all.y = TRUE)`          |
| `full_join(df1, df2)`  | `merge(df1, df2, all = TRUE)`            |
| `semi_join(df1, df2)`  | `df1[df1$x %in% df2$x, , drop = FALSE]`  |
| `anti_join(df1, df2)`  | `df1[!df1$x %in% df2$x, , drop = FALSE]` |

在dplyr中有3类动词可以同时对两个table进行操作：

-   Mutating join 根据匹配的行来添加变量

-   Filtering joins 根据匹配的行来筛选变量

-   Set operations 将数据集的行作为集合的元素来操作

### Mutating joins
